【裁判字號】    97,訴,1929
【裁判日期】    980831
【裁判案由】    貪污治罪條例等
【裁判全文】
臺灣高雄地方法院刑事判決              97年度訴字第1929號
公  訴  人  臺灣高雄地方法院檢察署檢察官
被      告  卯○○
            巳○○
共      同
指定辯護人  義務辯護人薛政宏律師
被      告  未○○
            辰○○
上一被告之
選任辯護人  財團法人法律扶助基金會徐文彬律師
被      告  丑○○
                    （另案於臺灣高雄監獄執行中）
            Ｊ○○
            Ｇ○○
            Ｅ○○
上一被告之
選任辯護人  蘇勝嘉律師
            王進勝律師
            江雍正律師
被      告  子○○
選任辯護人  張標全律師
被      告  Ｉ○○
選任辯護人  黃偉欽律師
上列被告因貪污治罪條例等案件，經檢察官提起公訴（97年度偵
字第25374號、第27984號、第28784號），本院判決如下：
    主  文
卯○○犯非法寄藏可發射子彈具殺傷力之槍枝罪，處有期徒刑參
年陸月，併科罰金新台幣壹拾萬元，罰金如易服勞役，以新台幣
貳仟元折算壹日。扣案仿GLOCK 廠17型半自動手槍製造之具殺傷
力改造手槍壹支（槍枝管制編號0000000000）、具殺傷力之口徑
9 mm之制式子彈肆顆均沒收；又犯行使偽造私文書罪，處有期徒
刑陸月。扣案之偽造Ｈ○○普通重型機車駕駛執照壹張、未扣案
之偽造「Ｈ○○」印章壹枚、房屋租賃契約書上偽造之「Ｈ○○
」署名及印文各壹枚，均沒收；又共同犯廢棄物清理法第四十六
條第四款前段之非法清理廢棄物罪，處有期徒刑肆年。應執行有
期徒刑柒年捌月，併科罰金新台幣壹拾萬元，罰金如易服勞役，
以新台幣貳仟元折算壹日。扣案仿GLOCK 廠17型半自動手槍製造
之具殺傷力改造手槍壹支（槍枝管制編號0000000000）、具殺傷
力之口徑9mm 之制式子彈肆顆、偽造Ｈ○○普通重型機車駕駛執
照壹張、未扣案之偽造「Ｈ○○」印章壹枚、房屋租賃契約書上
偽造之「Ｈ○○」署名及印文各壹枚，均沒收。
巳○○犯變造特種文書罪，累犯，處有期徒刑陸月，減為有期徒
刑參月。扣案變造Ｋ○○職業聯結車駕駛執照上換貼之巳○○相
片壹張沒收；又共同犯廢棄物清理法第四十六條第四款前段之非
法清理廢棄物罪，累犯，處有期徒刑參年拾月。應執行有期徒刑
肆年。扣案變造Ｋ○○職業聯結車駕駛執照上換貼之巳○○相片
壹張沒收。
未○○、辰○○幫助犯廢棄物清理法第四十六條第四款前段之非
法清理廢棄物罪，未○○處有期徒刑壹年；辰○○處有期徒刑拾
月。
丑○○、Ｊ○○、Ｇ○○共同犯廢棄物清理法第四十六條第四款
前段之非法清理廢棄物罪，均累犯，丑○○處有期徒刑壹年陸月
，Ｊ○○處有期徒刑壹年貳月，Ｇ○○處有期徒刑壹年陸月。
Ｅ○○、子○○、Ｉ○○均無罪。
    事  實
壹、槍砲條例部分：
    卯○○明知可發射子彈具有殺傷力之槍枝及子彈，係槍砲彈
    藥刀械管制條例所列管之槍彈，非經主管機關許可，不得持
    有或為他人受寄代藏，竟基於寄藏槍枝之犯意，於民國97年
    6 、7 月間某日，在高雄縣鳥松鄉○○路81之3 號7 樓之1
    住處，受其友人黃○○（檢察官另行立案偵辦）委託，代為
    寄放藏置而持有換發土造金屬槍管而成，擊發功能正常，可
    供擊發適用子彈使用，認具殺傷力之仿GLOCK 廠17型半自動
    手槍製造之改造手槍1 支（槍枝管制編號0000000000）、以
    及具殺傷力之口徑9mm 之制式子彈6 顆等物，並將之藏置在
    上址。
貳、變偽造文書部分：
一、巳○○基於變造特種文書之犯意，於94年9 月間某日，在高
    雄縣路竹鄉「東方遊覽公司」處，向其不知情之同事鍾（起
    訴書誤載為「鐘」）春田借得職業聯結車駕照1 張，並於其
    後1 、2 日某時許，在高雄縣鳳山市○○街30號13樓住處，
    自行將上開駕照上之Ｋ○○照片換貼成自己照片，而擅自變
    造前揭Ｋ○○駕照，以預防不特定時間供警方或他人檢查身
    分之用，足以生損害於Ｋ○○及監理機關對於駕駛人管理之
    正確性。
二、卯○○與某真實姓名、年籍不詳之成年男子，共同基於偽造
    特種文書之犯意聯絡，先於96年12月中旬某日，由卯○○向
    不知情之友人Ｈ○○借得普通重型機車駕駛執照1 張，連同
    其所提供之照片1 張交予該不詳姓名之男子，由該男子偽造
    貼有卯○○照片，其餘年籍資料均為「Ｈ○○」之普通重型
    機車駕照1 張，足以生損害於Ｈ○○及監理機關對於駕駛人
    管理之正確性。嗣卯○○為逃避警方查緝其非法清除廢棄物
    之責，竟基於行使偽造文書之犯意，於97年5 月23日持上開
    偽造之「Ｈ○○」駕照及當日偽刻之「Ｈ○○」印章，假冒
    Ｈ○○之名義，在高雄縣大社鄉○○路○ 段75之2 號「遠見
    房屋」處，與宇○○簽立房屋租賃契約，並在該契約書偽造
    「Ｈ○○」之署名、印文各1 枚，再持之向宇○○行使，使
    宇○○誤信其為Ｈ○○而與之簽約，足生損害於宇○○及Ｈ
    ○○。
參、廢棄物清理部分：
    卯○○、巳○○均明知從事事業廢棄物之清除，依廢棄物清
    理法應向所屬縣市主管機關或中央主管機關委託之機關申請
    核發公民營廢棄物處理機構許可文件，始得受託清除廢棄物
    之業務。竟與Ｊ○○、丑○○、Ｇ○○、李文鋼（已逝）等
    人共同基於從事一般事業廢棄物清除之犯意聯絡與行為分擔
    ，於附表一所示之時間，由卯○○、巳○○自行或委託有幫
    助犯意之遠見房屋仲介人員辰○○尋找附表一所示之地點，
    以附表一所列之方式，向不知情之地主Ｌ○○、宇○○、庚
    ○○、玄○○、Ｆ○○、地○○，承租附表一所示之倉庫或
    廠房；自97年2 、3 月間起，或由卯○○、巳○○自行前往
    附表二所示之公司，或經由具幫助犯意之未○○仲介（宗揚
    鋁業有限公司、戌○○地下工廠、尚承股份有限公司、全鎧
    鋁業股份有限公司），以低於市價之1 公噸新臺幣（下同）
    800 元至1,200 元代價之行情（合法委託處理需花費每公噸
    約4000至5,000 元），受託承攬清除上開公司所產生之一般
    事業廢棄物（即集塵灰、鋁渣、爐渣等物），再由卯○○、
    巳○○二人自行或僱用姓名、年籍不詳之成年人，駕駛大貨
    車至上開公司載運所產生之集塵灰、鋁渣、爐渣等一般事業
    廢棄物至附表一所示之倉庫囤放，卯○○、巳○○並分別於
    97年4 月至6 月間某日，以日薪1,000 之代價，僱用Ｊ○○
    、丑○○二人，負責跟隨大貨車出外裝貨、在倉庫內懸掛內
    裝有集塵灰之太空包於堆高機上之工作；並以日薪1,500 元
    （有時1, 000元）之代價，僱用Ｇ○○，負責駕駛堆高機堆
    置太空包於倉庫內。俟承租之倉庫堆滿後，即將上開一般事
    業廢棄物棄置，其中並有拒付地主租金而逃逸無蹤。嗣復以
    附表一所示之方式，由卯○○、巳○○自行或透過具幫助犯
    意之辰○○找尋可以堆置廢棄物之地點（即編號2 、4 、5
    部分），承租下一地點供囤積附表二之公司所產生之集塵灰
    、爐渣等物，共約棄置5,842 噸之一般事業廢棄物。
肆、嗣於97年9月3日，經警持本院法官所核發之搜索票（本院97
    年度聲搜字第1448號），在搜索票所示地點實施搜索，並扣
    得具殺傷力之仿GLOCK 廠17型半自動手槍製造之改造手槍1
    支、口徑9mm 之制式子彈6 顆、變造之Ｋ○○駕照、偽造之
    Ｈ○○駕照、房屋租賃契約書各1 份等物。案經內政部警政
    署刑事警察局、高雄縣政府警察局移送暨高雄縣政府警察岡
    山分局報請臺灣高雄地方法院檢察署檢察官偵查起訴。
    理  由
壹、有罪部分—
甲、證據能力部分：
一、按鑑定人以書面為鑑定報告提出於法院，依刑事訴訟法第15
    9 條第1 項立法理由及同法第206 條第1 項規定，即具有證
    據能力。又檢察官對於司法警察機關調查中之案件，或有量
    大或急迫之情形，為因應實務之現實需求，如檢察官針對該
    類案件之性質，認為當然有鑑定之必要者，基於檢察一體原
    則，得由該管檢察長對於轄區內之案件，以事前概括選任鑑
    定人或囑託鑑定機關之方式，俾便轄區內之司法警察對於調
    查中之此類案件，得即時送請事前已選任之鑑定人或囑託之
    鑑定機關實施鑑定，該鑑定人或鑑定機關亦應視同受承辦檢
    察官所選任或囑託而執行鑑定業務，其等出具之書面鑑定報
    告應屬刑事訴訟法第206 條所定之傳聞例外，當具有證據能
    力。從而，本件扣案之槍枝子彈，經高雄縣政府警察局依先
    前轄區檢察署檢察長事前概括選任槍枝鑑定機關即內政部警
    政署刑事警察局實施鑑定，而經該局出具97年10月13日刑鑑
    字第097140306 號槍彈鑑定書，自應認具有證據能力而得為
    本件之證據。
二、本判決所引用之傳聞證據（如被害人Ｋ○○、Ｈ○○、Ｌ○
    ○、宇○○、庚○○、玄○○、Ｆ○○及地○○於警詢中之
    陳述等；交通部公路總局高雄區監理所98年1 月5 日高監駕
    字第0981000042號函，同局嘉義區監理所臺南監理站98年1
    月8 日嘉監南字第0980100433號函），檢察官、被告卯○○
    、巳○○、未○○、辰○○、丑○○、Ｊ○○、Ｇ○○及其
    選任辯護人均知悉有不得為證據之情形，卻未於言詞辯論終
    結前聲明異議，而視為同意作為證據，本院審酌上開證據作
    成時之情狀，並無違法或不當等情形，且與本案相關之待證
    事實具有關聯性，認為以之作為本案之證據尚屬適當，依刑
    事訴訟法第15 9條之5 第1 項規定，均有證據能力。此外，
    卷附變造之Ｋ○○職業聯結車駕駛執照、房屋租賃契約書上
    偽造之署名、印文及偽造之Ｈ○○駕照，乃至被告辰○○提
    出遠傳電信公司之通聯紀錄等，均非被告以外之人在審判外
    以一定事實之體驗或其他知識所為報告之書面陳述，並非供
    述證據，而無傳聞法則之適用，於此又查無不得為證據之情
    ，自均具有證據能力。
乙、得心證之理由：
一、槍彈部分：
    被告卯○○對於97年6、7月間某日，在其高雄縣鳥松鄉○○
    路81之3 號7樓之1住處，受其友人黃○○委託，代為寄藏而
    持有換發土造金屬槍管而成，擊發功能正常，可供擊發適用
    子彈使用，認具殺傷力之仿GLOCK 廠17型半自動手槍製造之
    改造手槍1支、具殺傷力之口徑約9mm之制式子彈6 顆等事實
    ，自警詢、偵訊及本院準備程序均坦承不諱。且上開扣案之
    槍枝子彈，經內政部警政署刑事警察局依檢視法、性能檢驗
    法及試射法鑑定，認改造手槍，由仿GLOCK 廠17型半自動手
    槍製造之槍枝，換裝土造金屬槍管而成，擊發功能正常，可
    供擊發適用子彈使用，具殺傷力；子彈6 顆採樣2 顆試射，
    均可擊發，均認具殺傷力等情，有該局出具97年10月13日刑
    鑑字第97140306號槍彈鑑定書在卷可據（偵查卷(二)第71至75
    頁），其自白核與事實相符，事證甚為明確。雖被告卯○○
    於最後一次審判期日改稱：一開始不知道是槍枝，是警察查
    獲後打開才知道云云（本院卷(四)第56頁），顯係臨訟卸責之
    詞，不足採信。
二、變偽造文書部分：
（一）犯罪事實貳一部分關於變造駕照之事實，已經被告巳○○
      於偵審中坦白承認，且有被害人Ｋ○○於警詢中供述屬實
      ，復有交通部公路總局高雄區監理所98年1 月5 日高監駕
      字第0981000042號函附之Ｋ○○汽車駕駛人異動登記書影
      本1 份在卷可稽（本院卷(一)第120 頁），並有變造之Ｋ○
      ○職業聯結車駕照1 紙扣案足憑，此部分變造駕照之事實
      ，堪以認定。
（二）犯罪事實貳二部分，關於偽造駕照及行使偽造私文書之事
      實，亦據被告卯○○於偵審中供認在卷，另經被害人Ｈ○
      ○、宇○○於警詢時供述明確，且經檢察官將扣得之Ｈ○
      ○駕照函送交通部公路總局嘉義區監理所臺南監理站查明
      駕照真偽，經該站函復說明檢送之駕照除所附貼相片與該
      站留存之相片有異外，其上鋼印亦與該站鋼印不合，此有
      該站98年1 月8 日嘉監南字第0980100433號函附之Ｈ○○
      機車駕駛執照登記書及汽車駕駛人異動登記書影本1 份在
      卷可稽（本院卷(一)第122 頁），足見上開駕照係屬偽造。
      此外並有偽造之Ｈ○○駕照及房屋租賃契約書各1 份扣案
      足佐，此部分事實，應可認定。
（三）按刑法上所謂偽造文書，指無製作權人而冒用或捏造他人
      名義製作該文書為構成要件；所謂變造文書，係就他人所
      製作之真正文書，加以改造而變更其內容之謂。被告巳○
      ○就Ｋ○○之真正駕照加以變更，但尚非變更其本質與效
      用（最高法院29年上字第1785號判例參照），乃屬變造特
      種文書；被告卯○○則以Ｈ○○之駕照資訊另行捏造Ｈ○
      ○名義之駕照，則係偽造特種文書。綜上所述，被告二人
      前開犯行，事證均已明確，應堪認定。
三、廢棄物清理法部分：
（一）客觀之事實—
      被告卯○○、巳○○對於上揭違反廢棄物清理法之犯罪事
      實，大致上供認在卷，復經警持本院搜索票各前往高雄縣
      永安鄉○○○段662 號白色鐵皮屋倉庫扣押鋁粉集塵灰約
      500 公噸、高雄縣仁武鄉○○○路16之12號倉庫扣押鋁粉
      集塵灰約300 公噸等，此有本院搜索票及內政部警政署刑
      事警察局偵八隊搜索扣押筆錄及扣押物品目錄表可稽（警
      卷(三)第498 至508 頁）。並經高雄縣政府環境保護局抽樣
      檢驗結果，就檢驗項目之檢驗值觀之，尚非屬有害事業廢
      棄物，而係一般事業廢棄物，此有該局廢棄物檢驗報告
      14紙在卷足憑（偵查卷(二)第96至109 頁）。而從中仲介抽
      佣之情，迭據被告未○○於偵審中供明，另租賃倉庫之情
      形，除經被告卯○○、巳○○、Ｇ○○及辰○○等人說明
      在卷，運送堆置之情形，亦據被告丑○○、Ｊ○○及Ｇ○
      ○於歷次偵審中供述無訛，復經附表一所列地主Ｌ○○、
      宇○○、庚○○、玄○○、Ｆ○○及地○○等人於警詢或
      檢察事務官偵訊時證述甚詳，另有上開房屋租賃契約7 份
      在卷足按（警卷(一)第367 至369 頁、第374 至377 頁、第
      444 至454 頁，偵查卷(一)第217 至218 頁，偵查卷(六)第11
      至21頁，偵查卷(七)第25至28頁）。此外也經委託清除之各
      公司或工廠負責人（詳如附表二所載）申○○、亥○○、
      丁○、蔣佑泰、甲○○、Ｃ○○、戌○○、Ｄ○○、癸○
      ○等人於警詢或偵訊時證述甚詳。本件違反廢棄物清理法
      之客觀事實，已資明確。
（二）共同之犯意—
      雖被告丑○○辯稱：我確於97年4 月至6 月有跟車，但剛
      開始不知道是非法載運廢棄物，是後來才知道云云；被告
      Ｊ○○辯稱：於97年5 月底工作到6 月中旬，只有工作不
      到1 個月，也沒有每天去載運云云；被告Ｇ○○也辯稱：
      約97年4 月至6 月間去工作，只了解卯○○沒有牌照，不
      知道是載運廢棄物，也不知道從甲地移置到乙地是違法云
      云。惟查，被告丑○○於偵訊時供稱：從97年4 月間開始
      受僱於卯○○兄弟，陸續在仁武鄉○○○路、鳥松鄉○○
      路及大社鄉等地處理及搬鋁廢料，我都是在車上把太空包
      放到Ｇ○○所開的堆高機上（偵查卷(一)第84頁）。被告Ｊ
      ○○於警詢時雖辯以：97年5 月底由丑○○介紹我認識卯
      ○○兄弟，於同年6 月中旬才知道他們從事低價承包非法
      囤積、掩埋有害廢棄物，之後就沒去上班云云。但其後於
      偵訊時改稱：從97年5 月22日開始搬廢鋁料，做到6 月初
      就沒有做了，因為味道太重，只是搬太空包而已，就讓堆
      高機把廢料卸下來（偵查卷(一)第79頁背面）。被告Ｇ○○
      於警詢、偵訊時已供述：我是在97年2 月26日由巳○○帶
      我去高雄縣鳥松鄉○○路99之16號之鐵皮屋倉庫，駕駛堆
      高機，從貨車上卸下太空包，堆置在倉庫內，到我覺得他
      們是從事非法行為，是鋁廢料處理，也曾經看過就地掩埋
      鋁廢料（警卷(一)第160 頁背面及偵查卷(一)第72頁）。且證
      人卯○○於偵查中明確證稱：Ｇ○○、丑○○、Ｊ○○都
      知道我是非法等語（偵查卷(一)第33至34頁），核與證人巳
      ○○所證略同（同上卷第40頁），衡諸渠等與上開被告素
      無怨隙，且前後供述一致，其前揭證述，應屬可採。是被
      告丑○○、Ｊ○○、Ｇ○○所辯原不知情云云，應係推諉
      飾詞，不足採信。
（三）幫助之犯行—
      被告未○○確曾仲介宗揚鋁業有限公司、戌○○地下工廠
      、尚承股份有限公司、全鎧鋁業股份有限公司予被告卯○
      ○、巳○○從事非法清除事業廢棄物，除經被告未○○坦
      認在卷外，也各據證人癸○○、戌○○、蔣佑泰、亥○○
      在警詢時說明綦詳。再者，證人卯○○於偵查中亦證稱：
      未○○固定每一公噸抽成200 元，知道我是非法等語（偵
      查卷(一)第34頁），此部分犯行明確。
      被告辰○○則辯稱：只是單純仲介而已，只知道廠房是要
      租來放置東西，以為是有產值的，不知是非法廢棄物云云
      ，並具狀陳明其直至地主找上Ｈ○○後，始知自稱張先生
      並非所謂Ｈ○○，當時與卯○○電聯，他表示我只是一個
      仲介人員，其他的跟我無關，叫我別管那麼多等語，其後
      環保局子○○主動約詢甚為擔心，再次電繫卯○○，他也
      表示我只是仲介而已，沒有我的事等語。經查：
    (一)證人卯○○於警詢說明委託辰○○仲介承租倉庫，他知道
      要當作囤積集塵灰（警卷(一)第115 頁）；在偵訊時復證稱
      ：剛認識辰○○時還不知道我承租之目的，後來我委託他
      幫我找大社中山路、燕巢、鳥松水管路倉庫時，他就知道
      我是做什麼的，也知道承租廠房之目的（偵查卷(一)第34頁
      ）各等語。嗣在本院證稱：那段時間辰○○因為事情爆發
      比較緊張，都會打電話問我，所以我才會說我有認識環保
      局（本院卷(一)第277 頁）；一開始請他幫忙找倉庫，跟他
      說放塑膠粒，後來租賃到期之後，我才跟他說我是要放廢
      鋁渣，偵查中所述辰○○幫我找倉庫時，他就知道我是做
      什麼的，我當時印象是這樣沒錯，因為他幫我承租2 間，
      第1 間的事爆發出來，第2 間他就應該知道。又他早知道
      我姓張，嗣又拿出Ｈ○○駕照簽約，我才認為他應該知道
      我提出之駕照是假的。李文鋼是我叫他去跟辰○○與地主
      承租廠房，只有他一人去，他是我的人頭，我本人沒有去
      簽約（本院卷(二)第29至31頁、第41頁）各等語。
    (二)證人巳○○於偵審時均證述辰○○知道伊是在堆置太空包
      （本院卷(二)第39頁）。證人Ｇ○○於偵查中亦證稱：辰○
      ○應該是事先知情（偵查卷(一)第76頁），雖其在本院證述
      釋稱：卯○○交代7 萬元在李文綱身上，要我一同去與地
      主Ｆ○○簽約監視，當時有跟辰○○一起前去，他是仲介
      ，簽約過程他都在場。偵訊時說他應該知情，我講的應該
      是不確定的答案，只是我個人認為他應該知道，因辰○○
      當時都是與卯○○兄弟接洽等語（本院卷(二)第191 至192
      頁），足徵被告辰○○不但知悉卯○○以人頭租賃倉庫，
      也對租賃倉庫堆置太空包，甚至廢棄物知情。
    (三)被告辰○○之選任辯護人雖稱卯○○所指被告辰○○應該
      知道駕照是假的，或卯○○、Ｇ○○對承租目的知情，均
      係其個人之推測，不可採信。卯○○於本院亦稱對於之前
      說辰○○知道我的駕照是偽造，只是個人看法（本院卷(二)
      第29頁）。但卯○○既已向被告辰○○表明其姓張，其後
      又以Ｈ○○駕照簽約，則其上開認知陳述，顯係基於親身
      經歷、體驗而為之供述，Ｇ○○同係基於其實際見聞、經
      驗而為陳述，均非純屬其個人意見或推測之詞。至於被告
      辰○○具狀所辯與卯○○通話內容，卷內並無相關譯文可
      資佐明，其雖提出遠傳電信公司之通聯紀錄，亦不足為憑
      。綜上所述，被告辰○○所辯上情，尚非可信。
丙、論罪之理由：
一、關於違反廢棄物清理法部分
（一）被告卯○○、巳○○、Ｇ○○、丑○○、Ｊ○○等人明知
      從事廢棄物之清除業務，應列明專業技術人員與清除之工
      具、方法、設備及場所，向高雄市政府或行政院環境保護
      署委託之機關申請核發公民營廢棄物清除處理機構許可文
      件後，始得從事廢棄物清除工作，未依廢棄物清理法第41
      條第1 項之規定向主管機關申請核發領有廢棄物清除處理
      機構許可文件者，不得從事清除廢棄物之工作，竟未向上
      開主管機關委託之機關申請核發公民營廢棄物清除處理機
      構許可文件，共同基於違反上開規定之犯意聯絡，先後包
      括為事實欄參之一般事業廢棄物之清除行為。核被告卯○
      ○、巳○○、Ｇ○○、丑○○、Ｊ○○等人所為，係違反
      廢棄物清理法第46條第4款 前段之未依規定領有廢棄物清
      除許可文件，從事廢棄物清除罪。
（二）依環保署訂頒之「事業廢棄物貯存清除處理方法及設施標
      準」第2 條規定，廢棄物之清理過程，有貯存（指事業廢
      棄物於清除、處理前，放置於特定地或貯存容器、設施內
      之行為）、清除（指事業廢棄物之收集、運輸行為）及處
      理（包括中間處理：即最終處置前，以理化、生物或其
      他處理方法，改變其理化、生物特性或成分，達成分離、
      去毒或安定之行為；最終處置：指衛生掩埋、封閉掩埋
      、安定掩埋或海洋棄置事業廢棄物之行為；再利用：指
      事業機構產生之事業廢棄物自行販賣、轉讓或委託作為原
      料、填土或其他經中央主管機關認定之用途行為）3 種態
      樣。是上開被告所為載運囤放於某處所後置之不理，僅該
      當於廢棄物之收集與運輸之「清除」行為，起訴事實併載
      有「處理」之行為，即有誤會。又上揭「貯存」行為性質
      上係指回收、清除、處理前之暫時行為，若廢棄物於放置
      於特定地點或貯存容器、設施後，並無其他後續回收、清
      除、處理行為者，則無「貯存」行為可言（最高法院97年
      度台上字第5766號判決及98年度台上字第4291號判決）。
      被告卯○○雖曾辯以原本可以輸出越南、大陸另行處理，
      惟亦自承之後已有所限制或禁止，況依廢棄物清理法第38
      條第1 項前段所定：事業廢棄物之輸入、輸出、過境、轉
      口，應向直轄市、縣市主管機關申請核發許可文件，始得
      為之，但其無法提供曾經申請之文件。上列被告既未以廢
      棄物之貯存、清除、處理為其業務，其係將一般事業廢棄
      物暫時堆置在所承租處所，則所為堆置應屬一時權宜措施
      ，難認其本意係以之為廢棄物清除、處理前之「貯存」行
      為，附此敘明。
（三）按共同正犯之意思聯絡，原不以數人間直接發生者為限，
      即有間接之聯絡者，亦包括在內。是被告卯○○、巳○○
      、Ｇ○○、丑○○、Ｊ○○與已逝李文綱等人，雖有互不
      認識，但渠等就上開犯行部分，就其分工參與之部分，仍
      有犯意聯絡與行為分擔，均為共同正犯。次按刑法上之幫
      助犯，係對於犯罪與正犯有共同認識，而以幫助意思，對
      於正犯資以助力，而未參與實施犯罪之行為者而言。被告
      未○○、辰○○明知上列被告所為違反廢棄物清理法犯行
      ，因欲賺取仲介費用，非以自己共同犯罪之意思，而係基
      於幫助之犯意而仲介被告卯○○、巳○○承攬業務，或承
      租倉庫處所，對上開正犯資以助力，而未參與實行清除廢
      棄物構成要件之分擔行為，核其所為，各係犯刑法第30條
      第1 項前段、違反廢棄物清理法第46條第4 款前段之未依
      規定領有廢棄物清除許可文件，從事廢棄物清除罪之幫助
      犯。起訴書認其成立共同正犯，尚有未洽（補充理由書第
      1 頁已將被告辰○○部分修正為幫助）。
（四）廢棄物清理法第41條第1 項前段「從事廢棄物清除、處理
      業務者，應向直轄市、縣市主管機關或中央主管機關委託
      之機關申請核發公民營廢棄物清理處理機構許可文件後，
      始得受託清除、處理廢棄物業務」之規定，係對從事廢棄
      物清除、處理業務者為廢棄物清除、處理業務之規範。是
      同法第46 條 第1 項第4 款前段規定之「未依第41條第1
      項規定領有廢棄物清除、處理許可文件，從事廢棄物貯存
      、清除、處理」罪，本質上具有反覆性與延時性，其複次
      為從事廢棄物清除、處理，乃其業務本質所然，為包括的
      一罪（最高法院98年度台上字第73、3508、3764、4604號
      判決）。是被告卯○○、巳○○、Ｇ○○、丑○○、Ｊ○
      ○等人先後為附表二所載之各次清除行為，應評價為包括
      一罪。至於被告未○○、辰○○雖亦各有數次仲介行為，
      惟按幫助犯為從犯，性質上具有從屬性，倘所幫助者為同
      一團體或人員，其圖利常業犯之多次行為反竟認係連續犯
      ，即與從犯之從屬性原則有違，而應評價為對同一常業罪
      所實行之接續行為（同院96年度台上字第6822號及97年度
      台上字第5938號、第6872號及98年度台上字第1011號判決
      ）。被告未○○、辰○○所幫助者既為同一團體之包括一
      罪，則其對同一犯罪所實行之多次接續行為，亦僅能論以
      一罪，始不違反從犯之從屬性。
二、被告卯○○部分：
（一）按可發射子彈具有殺傷力之各式槍砲、子彈，分屬槍砲彈
      藥刀械管制條例第4 條第1 項第1 款、第2 款所列之槍砲
      及彈藥，依同條例第5 條規定，非經中央主管機關許可，
      不得持有或寄藏。本件被告受友人黃○○委託，寄藏具殺
      傷力之仿GLOCK 廠17型半自動手槍製造之改造手槍1 支及
      口徑9mm 之制式子彈6 顆，核其所為係觸犯同條例第8 條
      第4 項之未經許可，寄藏其他可發射子彈具有殺傷力之改
      造手槍罪，及同條例第12條第4 項之未經許可寄藏子彈罪
      。被告以一個寄藏上開槍彈之行為，同時觸犯上揭二罪名
      ，為想像競合犯，應從一重之未經許可寄藏其他可發射子
      彈具有殺傷力之改造手槍罪處斷。被告寄藏改造槍枝後繼
      而持有之，其保管本身所為之持有，應為寄藏改造槍枝之
      當然結果，不另論罪。
（二）被告卯○○向Ｈ○○借用駕照，連同自己照片交予姓名、
      年籍均不詳之成年男子，由該男子偽造貼有其照片，其餘
      年籍資料均為Ｈ○○之駕照，足以生損害於Ｈ○○及監理
      機關對於駕駛人管理之正確性。核其所為，係犯刑法第21
      2 條之偽造特種文書罪。其與該名男子就偽造特種文書之
      犯行部分，有犯意聯絡與行為分擔，為共同正犯。又被告
      持偽造駕照以之租屋行使，足以生損害於Ｈ○○、宇○○
      及監理機關對於駕駛人管理之正確性，係犯刑法第216 條
      、第212 條之行使偽造特種文書罪；其偽刻Ｈ○○之印章
      ，復於租賃契約書上偽造Ｈ○○之署名、印文後持以行使
      租用房屋之行為，亦足生損害於宇○○及Ｈ○○，係犯刑
      法第216 條、第210 條之行使偽造私文書罪。又偽造印章
      、署名及印文均係偽造私文書之階段或部分行為；偽造私
      文書、特種文書之低度行為，復為行使之高度行為所吸收
      ，均不另論罪。至被告卯○○其後行使偽造私文書、偽造
      特種文書之行為，此乃其獨立完成，尚未前開姓名、年籍
      均不詳之成年男子有共同正犯之犯意聯絡，特此敘明。被
      告卯○○以單一租屋目的，出示前揭偽造文書之行為，同
      時觸犯上開二罪名，為想像競合犯，應依刑法第55條規定
      ，從一重之行使偽造私文書罪處斷。
（三）被告卯○○另違反廢棄物清理法第46條第4 款前段之未依
      規定領有廢棄物清除許可文件，從事廢棄物清除罪。其與
      巳○○、Ｇ○○、丑○○、Ｊ○○等人就上開犯行部分，
      互有犯意聯絡與行為分擔，為共同正犯，已如前述。被告
      卯○○所為上開非法寄藏改造槍枝、行使偽造私文書及違
      反廢棄物清理法第46條第4 款前段三罪間，犯意各別，行
      為互殊，應分論併罰。
二、被告巳○○部分
（一）新舊法律之比較：
      按行為後法律有變更者，適用行為時之法律，但行為後之
      法律有利於行為人者，適用最有利於行為人之法律，刑法
      第2條第1 項定有明文。本案被告巳○○犯變造駕照犯行
      後，刑法業於94年2 月2 日修正公布，95年7 月1 日施行
      ，經查：
    (一)關於罰金刑最低數額之規定，依修正前刑法第33條第5 款
      規定，及依現行法規所定貨幣單位折算新臺幣條例規定折
      算後，最低額為銀元1元即新臺幣3元，依修正後刑法第
      33 條第5 款規定，最低額則為新臺幣1,000 元，經比較
      結果，應以行為時法即修正前刑法規定對被告巳○○較為
      有利。
    (二)按修正前刑法第67條規定：有期徒刑加減者，其最高度及
      最低度同加減之；第68條規定：拘役或罰金加減者，僅加
      減其最高度。修正後刑法第67條則規定：有期徒刑或罰金
      加減者，其最高度及最低度同加減之；第68條規定：拘役
      加減者，僅加減其最高度。則刑法罰金刑之加重，依修正
      後刑法第67規定，其最高度及最低度同加重之，依修正前
      刑法第68條所定，則僅加重其刑之最高度，是經比較結果
      ，以修正前刑法67條對被告巳○○較為有利。
    (三)按就法律變更，比較時應就罪刑有關之共犯、未遂犯、想
      像競合犯、牽連犯、連續犯、結合犯，以及累犯加重、自
      首減輕暨其他法定加減原因與加減例等一切情形，綜其全
      部罪刑之結果而為比較（最高法院95年度第8次刑庭會議
      決議參照）。因此，經綜合比較結果，仍應以修正前即行
      為時刑法對被告巳○○較為有利，故就被告巳○○所犯前
      揭犯行，自應整體適用修正前刑法之相關規定論處。
（二）核被告巳○○將其照片換貼於Ｋ○○駕照上之行為，係犯
      刑法第212 條之變造特種文書罪。至於起訴書上誤以被告
      所犯係偽造特種文書犯行，業經公訴檢察官當庭更正為變
      造（本院卷(一)第174 頁），併此敘明。又其另違反廢棄物
      清理法第46條第4 款前段之未依規定領有廢棄物清除許可
      文件，從事廢棄物清除罪。被告巳○○與卯○○、Ｇ○○
      、丑○○、Ｊ○○等人就此一犯行部分，互有犯意聯絡與
      行為分擔，為共同正犯。被告所為上開二罪間，犯意各別
      ，行為互殊，應併合處罰。
三、被告未○○不另無罪部分：
    被告未○○堅決否認有仲介編號16寅○○地下工廠、編號20
    連鋐企業有限公司及編號21豪奕企業有限公司予被告卯○○
    ，其餘4 家則承認確有仲介並抽取佣金。經查，被告未○○
    辯稱不認識連鋐、豪奕公司之負責人與員工，檢察官未提出
    其間有任何通聯紀錄，且參以卯○○、巳○○於警詢及偵訊
    時各陳述：透過未○○不詳姓名友人介紹處理連鋐公司之廢
    棄物等語，至於寅○○地下工廠雖曾帶巳○○去過一次，但
    未談成，嗣巳○○自行去找明宏的岳丈介紹寅○○後，就自
    行與寅○○主動聯絡清運廢鋁渣之事，亦據巳○○在偵訊時
    陳述明確，復經證人巳○○在本院確認無訛（本院卷(二)第38
    至39頁）。卯○○於偵訊時已明確證述宗揚、戌○○、尚承
    、全鎧4 家是未○○介紹，其餘則否，於本院亦再證稱未○
    ○只介紹4 家公司讓我承攬廢鋁渣工作，其餘則無（本院卷
    (二)第25頁、第28頁）。佐諸證人即豪奕公司之廠長申○○雖
    陳明認識未○○，但亦證實也認識卯○○、巳○○，鋁渣累
    積到一定數量後，會賣給其兄弟（偵查卷(一)第104 至108 頁
    ）。依上述事證足認被告未○○所辯，尚堪採信。此部分本
    應為無罪之判決，惟檢察官既認此與前揭論罪科刑部分有包
    括一罪之法律上一罪關係，爰不另為無罪之諭知。
丁、科刑與沒收之理由：
一、科刑方面
（一）累犯部分：
      被告巳○○曾因詐欺案件，經本院以87年度易字第5008號
      判決處有期徒刑10月、緩刑4 月確定。嗣於緩刑期內再因
      妨害自由案件，經本院以89年度易字第1448號判決處有期
      徒刑7 月，後經臺灣高等法院高雄分院以89年度上易字第
      1645號判決撤銷改判有期徒刑5 月確定，並於民國90年3
      月6 日易科罰金執行完畢。又前開詐欺案件之緩刑部分嗣
      經撤銷，而於92年8 月29日入監執行前開有期徒刑10月，
      並於93年6 月13日縮短刑期執行完畢出監；被告丑○○因
      違反毒品危害防制條例、竊盜案件，經本院以95年度訴字
      第3167號、95年度易字第2122號分別判處有期徒刑10月、
      8 月，嗣經減刑為5 月、4 月，應執行有期徒刑8 月確定
      ，於96年10月21日縮刑期滿執行完畢；被告Ｊ○○因違反
      毒品危害防制條例、詐欺、竊盜案件，經本院判處有期徒
      刑10月、4 月、5 月、8 月、3 月、5 月，嗣經減刑為5
      月、2 月、2 月15日、4 月、1 月15日、2 月15日，於96
      年12月20日因縮刑期滿執行完畢；被告Ｇ○○因侵占案件
      ，經台灣桃園地方法院判處有期徒刑10月確定，於94年5
      月31日縮刑期滿執行完畢。渠等於5 年內均故意再犯本件
      有期徒刑以上之罪，俱為累犯，應依刑法第47條第1 項之
      規定，各加重其刑。
（二）減刑方面：
      被告巳○○犯罪後，中華民國九十六年罪犯減刑條例業於
      96 年7 月4 日公布，於同年月16日起施行，被告巳○○
      之犯罪時點在96年4 月24日減刑基準日之前，且所犯之罪
      核與該條例第2 條第1 項之規定相符，復無同條例第3 條
      限制減刑之除外情形，爰依該條例第2 條第1 項第3 款規
      定，減其上開宣告刑期二分之一。另被告未○○、辰○○
      所犯刑法第30條第1 項前段、違反廢棄物清理法第46條第
      4 款前段之未依規定領有廢棄物清除許可文件，從事廢棄
      物清除罪之幫助犯，則皆依刑法第30條第2 項減輕其刑。
      至於黃○○違反槍砲案件，業已立案偵查，然並非被告卯
      ○○之供述而查獲，此有台灣高雄地方法院檢察署98年5
      月11日雄檢惟鳳第46735 號函在卷可憑（本院卷(二)第164
      頁）。是被告卯○○主張應適用槍砲彈藥刀械管制條例第
      18條第4 項前段規定減免其刑云云，尚不足採。
（三）量刑方面：
    (一)被告卯○○、巳○○對於起訴書載有其牟得不法利益約2
      千餘萬元表明不服，辯以並沒有牟取那麼多錢等語。檢察
      官於補充理由書將附表二採最高重量5872公噸，依合法委
      託處理之一般事業廢棄物每公噸4 至5 千元之行情計算，
      約2348萬8 千元至2936萬元。本院認此等利益之計算，並
      非違反廢棄物清理法案件之構成犯罪要件要素，自不必於
      判決事實中記載。至被告藉此牟得若干利益，係屬量刑時
      應依職權審酌之事項，而其既非犯罪構成要件之事實，乃
      毋庸經嚴格之證明，而以自由證明為已足。本院認被告牟
      利應以其角度計算實際獲利，而非以社會行情計算，並基
      於罪證有疑，利歸被告之法則，以每公噸800 元，乘以
      5842公噸，約略獲利467 萬3600元。
    (二)各被告之科刑基準
      審酌被告卯○○曾有賭博、竊盜、恐嚇等前科，素行不佳
      ，學歷為高中肄業，衡之槍枝子彈之非法寄藏、持有，危
      害人身安全及社會秩序至鉅，而為國法懸為厲禁，並經各
      類教育及傳媒宣導週知歷數十年，被告應無不知之理，其
      未經許可，寄藏未經許可而具有殺傷力之改造手槍及子彈
      ，對於他人生命、身體之安全具有高度危險性，並考量其
      寄藏之改造手槍1 支及子彈6 顆之數量；其先與他人共同
      偽造Ｈ○○普通重型機車駕照，嗣為逃避警方查緝其非法
      清除廢棄物之責，竟冒用Ｈ○○之名義租屋，致Ｈ○○可
      能須負擔不利之風險，所造成之損害非輕。被告巳○○自
      行變造他人駕照，尚未持作他用，對Ｋ○○仍有潛在之損
      害。被告未○○前犯煙毒案件，素行非佳，被告Ｊ○○為
      國中畢業，被告丑○○為高職畢業，Ｇ○○為大專肄業，
      職業為堆高機司機，及渠等共同違反廢棄物清理法之犯行
      ，違法從事一般事業廢棄物之清除堆置，不但損害各出租
      人後續之損害，更影響全體國人之健康安全及生態環境之
      永續發展等公眾利益，而被告卯○○、巳○○乃本件違法
      行為之主導及獲利者，尤被告卯○○為最，其可責性高，
      被告丑○○、Ｊ○○、Ｇ○○分屬受僱者，為獲取每日10
      00元或1500元之工資，聽命於被告卯○○兄弟而從事一般
      事業廢棄物之搬運及堆置，被告未○○為賺取固定抽佣，
      為卯○○兄弟尋求有待清除之事業廢棄物，而提供助力，
      並獲利非微；被告辰○○為牟取仲介佣金而幫助卯○○兄
      弟尋找適合堆置廢棄物之倉庫或廠房。另參酌本件持續違
      反之次數、事業廢棄物之數量、成份等犯罪情節，因受託
      清除所獲取之不法利益，約計467 萬3600元。迄今均未賠
      償被害人Ｌ○○、宇○○、庚○○、玄○○、Ｆ○○及地
      ○○等人之重大損害，未見悔悟等一切情狀，各量處如主
      文所示之刑，並就被告卯○○、巳○○部分定其應執行刑
      ，再就罰金部分依刑法第42條第3 項規定，諭知易服勞役
      之折算標準，以資懲儆。
二、沒收方面
（一）槍彈部分：
      扣案仿GLOCK廠17型半自動手槍製造之改造手槍1支（槍枝
      管制編號0000000000）、口徑9mm 之制式子彈6 顆經鑑定
      結果，均有殺傷力，此有內政部警政署刑事警察局97年10
      月13日刑鑑字第97140306號槍彈鑑定書可按，而屬違禁物
      。惟其中採樣2 顆子彈試射而喪失效用，所遺留之彈頭及
      彈殼非屬違禁物，自無從併予宣告沒收。故此部分應依刑
      法第38條第1 項第1 款規定就上開改造槍枝及4 顆子彈均
      諭知沒收。
（二）文書部分：
      被告卯○○於該租賃契約書上簽立欄所偽造之「Ｈ○○」
      署名及印文各1 枚，不問屬於被告所有與否，均應依刑法
      第219 條規定沒收。至被告於該租賃契約書上當事人欄所
      偽造之「Ｈ○○」署名及印文各1 枚，僅係辨識文書之主
      體為何人，而非表示本人簽名之意思，則不生偽造署押問
      題，自無從為沒收之諭知。再被告卯○○偽造之「Ｈ○○
      」印章1 枚，雖未經扣案，惟參諸最高法院25年上字第66
      20號判例意旨，仍應宣告沒收。又扣案共同偽造之Ｈ○○
      駕照1 張，係偽造之特種文書，且為被告卯○○所有，供
      行使之用（既已行使，即不必再依第3 款犯罪所生之物沒
      收）；另變造之Ｋ○○職業聯結車駕照上換貼之被告巳○
      ○相片1 張，亦屬被告巳○○所有且供犯罪所用之物，均
      依刑法第38條第1 項第2款規定，宣告沒收。至於職業聯
      結車駕照為Ｋ○○所有，以及被告卯○○冒用Ｈ○○名義
      簽訂之租賃契約書，業經交付予仲介業者辰○○收執，亦
      非被告卯○○所有，均不予宣告沒收，附此敘明。
貳、無罪部分：
甲、違反廢棄物清理法部分
一、對被告Ｉ○○、Ｅ○○公訴事實：
（一）緣卯○○、巳○○均明知未依規定領有事業廢棄物之清除
      、處理文件，不得受託從事廢棄物之清除、處理，竟與被
      告Ｅ○○、Ｉ○○等人共同基於從事廢棄物處理之犯意聯
      絡與行為分擔，經由洺葳公司之實際負責人Ｅ○○之仲介
      ，以低於市價之1 噸800 元至1,200 元代價之行情，承攬
      清除、處理上開公司所產生之一般事業廢棄物（即集塵灰
      、爐渣等物），再由卯○○、巳○○二人自行或僱用姓名
      、年籍不詳之成年人，駕駛大貨車至上開公司載運所產生
      之集塵灰、爐渣等一般事業廢棄物至附表一所示之倉庫囤
      放，共約棄置約5,872 噸之一般事業廢棄物，牟得不法利
      益約2 千餘萬元。
（二）檢察官嗣以補充理由書載明被告Ｅ○○分擔之部分，係仲
      介附表二編號4 「合峻鋁業股份有限公司」（下稱合峻公
      司）、編號6 「辰榮金屬材料股份有限公司」（下稱辰榮
      公司）予卯○○集團清除、處理一般事業廢棄物；被告Ｉ
      ○○分擔之部分，係明知被告卯○○集團從事非法清運一
      般事業廢棄物，仍居間為卯○○與子○○聯繫，便利卯○
      ○集團堆置廢棄物，及了解高雄縣政府環境保護局處理環
      保陳情案件之進度及作法。因認被告Ｉ○○所為，係違反
      廢棄物清理法第46條第4 款前段之未依規定領有廢棄物清
      除、許可文件，從事廢棄物貯存、清除、處理罪嫌；被告
      Ｅ○○所為，係違反同法第46條第4 款後段之未依廢棄物
      清除、許可文件內容貯存、清除、處理罪嫌云云。
二、證據能力方面：
（一）被告Ｅ○○對於共同被告卯○○於97年9 月18日警詢關於
      其涉犯違反廢棄物清理法部分之陳述，及證人丁○於97年
      9 月30日警詢之陳述，均認係審判外之傳聞證據而無證據
      能力。經查，前者所敘辰榮公司之廢鋁渣清理是Ｅ○○介
      紹，他先跟楊副理聯絡好我再過去清運，Ｅ○○算錢給我
      是每公噸900 元，他有無抽佣並不清楚（警卷(一)第137 頁
      背面）；後者所證Ｅ○○、卯○○他們拿名片給我，並說
      他們是合法環保處理公司（警卷(一)第241 頁）等情，與渠
      等於本院審判中所證不符；本院比較其前後陳述當時之原
      因、過程、內容、功能等外在環境（警詢筆錄作成時非出
      於不正方法、陳述出於非任意性、無違反法定障礙事由期
      間不得詢問及禁止夜間詢問之規定、詢問時已踐行應先告
      知義務等）加以觀察，認渠等先前之陳述，既出於真意之
      供述、無違法取供，其信用性客觀上已有保障之特別情況
      。且就具體案情及相關卷證判斷，為發現實質真實目的，
      認為除該項審判外之陳述外，已無從再就同一供述者，取
      得與其上開審判外陳述之相同供述內容，倘以其他證據代
      替，亦無從達到同一目的，而有引用之必要性。準此，卯
      ○○、丁○上開審判外陳述，依刑事訴訟法第159 條之2
      規定，均有證據能力。
（二）至於其餘引用之傳聞證據，檢察官、被告Ｉ○○、Ｅ○○
      及其選任辯護人均同意作為證據，本院審酌上開證據作成
      時之情狀，並無違法或不當等情形，且與本案相關之待證
      事實具有關聯性，認為以之作為本案之證據亦屬適當，依
      刑事訴訟法第159 條之5 第1 項規定，均有證據能力。
三、得心證之理由：
（一）被告Ｅ○○辯稱：我只有介紹卯○○與辰榮公司楊副理認
      識，鋁渣是可以再利用為人工砂粒、保溫材等，也有很多
      廠商將鋁渣賣到中國大陸或越南，提煉為鋁錠，我們公司
      只有合法作集塵灰掩埋處理，而無法處理鋁渣部分，故楊
      副理才會央請我想辦法解決鋁渣如何處理之問題，我因認
      識卯○○，知道其人面較廣，對於鋁渣如何處理較有能力
      ，才會介紹卯○○給辰榮的楊副理認識，至於是做再利用
      ，或是買賣出口，我既未參與，後續情形也不得而知，但
      並非將該部分交給卯○○非法處理等語。經查：
    (一)證人卯○○於本院證稱：是拿Ｅ○○名片去找丁○，因為
      這行業如果不熟，一般人不會讓你做，Ｅ○○不知道我到
      合峻公司爭取清理廢棄物的業務等語（本院卷(二)第25至27
      頁）。嗣改稱是拿余榮國名片去找丁○等語（本院卷(二)第
      32至33頁）。此有丁○先前提供予警方之余榮國名片在卷
      可查（警卷(一)第246 頁）。佐以證人丁○在本院證述：卯
      ○○拿洺葳公司余榮國名片說是洺葳公司的人，當時是他
      一個人來，向我說明廢鋁渣再利用業務等語（本院卷(四)第
      3 至4 頁）。足認被告Ｅ○○所辯未陪同卯○○去找丁○
      ，而是卯○○私下拿余榮國名片去向丁○招攬，此件被告
      Ｅ○○並未居間介紹，也不知情，可資採信。
    (二)雖丁○於警詢陳稱：Ｅ○○、卯○○他們拿名片給我，並
      說他們是合法環保處理公司云云，惟其在本院釋稱：在警
      局是拿照片給我看，說我認識幾個，我是指認出我所認識
      的人，因之前與Ｅ○○見過面，他曾來招攬集塵灰業務，
      我是說我認識二人，當時他們並沒有一起來（本院卷(四)第
      3 至5 頁），本院佐以其於同日警詢稱：該名片是卯○○
      本人拿給我的，當時我以為卯○○是余榮國，都是卯○○
      本人來我公司清運廢鋁渣而已（警卷(一)第2251頁背面），
      況本件卯○○去向丁○招攬時係持洺葳公司余榮國之名片
      ，並非Ｅ○○名片，認應以本院所證上情，較為可信。綜
      上，自難認被告Ｅ○○對於卯○○持余榮國名片去向合峻
      公司招攬，以非法方式處理該公司廢棄物之事知情，或有
      何行為分擔可言。
    (三)至於證人卯○○前後所稱：辰榮公司之廢鋁渣清理是Ｅ○
      ○介紹，他先跟楊副理聯絡好我再過去清運，Ｅ○○算錢
      給我是每公噸900 元，他有無抽佣並不清楚；Ｅ○○只幫
      我介紹辰榮一家公司，我與辰榮公司楊副理商談時，Ｅ○
      ○並不在場，他也不知道我們談的內容，更無任何抽佣得
      利云云。雖前後不盡相符，但確有介紹廢鋁渣部分之業務
      給卯○○處理則屬一致。但查，證人卯○○於本院證稱：
      Ｅ○○是合法廢棄物處理公司，與我沒有關係，只幫我介
      紹辰榮一家公司，我與辰榮公司楊副理商談時，Ｅ○○並
      不在場，他也不知道我們談的內容，更無任何抽佣得利等
      語（本院卷(二)第24至27頁）。及證人巳○○所證：並沒有
      與Ｅ○○合作處理廢鋁渣等情（本院卷(二)第37頁）。足認
      被告Ｅ○○並無介紹辰榮公司與卯○○進行非法處理廢棄
      物事宜，僅單純就廢鋁渣部分，介紹卯○○與該公司楊副
      理接洽，該公司嗣後如何與卯○○進行廢棄物清運事宜，
      並不知情，亦未參與或合作，更無抽佣牟利。
    (四)刑法或特別刑法定有牙保之行為概念，係指仲介、媒合、
      撮成雙方交易之中間人行為（如刑法第349 條第2 項、藥
      事法第83 條第1 項等）。然非所有具交易性質之犯罪，
      均設有牙保處罰之規定，是如無法證明中間人有幫助或共
      同販賣之意思或行為，則本於罪刑法定、刑法謙抑及罪疑
      唯輕原則，應認其係居於幫助買方之立場（最高法院98年
      度台上字第4740號判決）。本件縱被告Ｅ○○知悉卯○○
      未領有許可文件，其不得處理事業廢棄物之清除，或其後
      卯○○係以非法方式為辰榮公司清除廢棄物，然依卷內證
      據，被告Ｅ○○是為辰榮公司解決其無法處理之部分，並
      無法證明其對於此件非法清除廢棄物知情，或為卯○○等
      人非法清除之利益而為媒介，即難認其與卯○○等人就違
      反廢棄物清理法犯行，有何犯意聯絡，自不構成廢棄物清
      理法第46條第4 款後段之罪責。至於起訴書第7 頁編號4
      所記載「被告Ｅ○○以其合法清運業者之身分與被告卯○
      ○集團配合清運、處理辰榮、聖鑫公司所產生之一般事業
      廢棄物」部分，卷內並無任何證據足證被告Ｅ○○與聖鑫
      公司部分有任何關聯，附此敘明。
（二）被告Ｉ○○對此辯稱：我是經營汽車修護廠，卯○○是客
      戶，子○○則是同鄉，高雄縣環保局的車輛也在我車廠維
      修，卯○○因認我與環保局熟識，有時會請我代向環保局
      人員請教有關廢棄物清理法令之問題，並未居間聯繫以資
      便利卯○○堆置廢棄物等語。
    (一)經查，證人卯○○於本院證稱：Ｉ○○是在鳥松鄉○○路
      事件爆發後，他才知道我是從事非法清理廢鋁渣工作，他
      沒有參與，也沒有好處等語（本院卷(二)第30至32頁）。證
      人巳○○在本院證稱：並沒有與Ｉ○○合作處理廢鋁渣，
      是車子給他修理（本院卷(二)第38頁）。被告Ｉ○○雖曾居
      間供卯○○得以與子○○用電話對談，但依卷內所有譯文
      內容觀之，尚不能明確證明是藉此聯繫，便利卯○○得以
      非法清除或堆置一般事業廢棄物。
    (二)被告Ｉ○○縱大略知悉卯○○並非合法業者，然刑法上共
      同正犯，除二人以上共同實施犯罪行為外，其相互認識並
      利用他方之行為，以完成犯罪，足以表示其惡性之共同，
      而為共同評價之對象。共同正犯間所謂之犯意聯絡，係指
      共同正犯相互間合力完成犯罪行為之意思合致。若僅係事
      先知悉他人將有犯罪行為，或於他人犯罪時單純在場，而
      與該他人間並無共同犯罪之意思合致，亦無行為分擔，自
      不成立共同正犯（最高法院97年度台上字第5447號判決）
      。亦不能以被告Ｉ○○上述主觀認知，即謂其與卯○○就
      違反廢棄物清理法犯行，有何共犯關係，此乃被告子○○
      就此部分亦不成立共同正犯而未被起訴之理由。
四、綜上所述，被告Ｉ○○、Ｅ○○所為，尚無從遽以廢棄物清
    理法第46條第4 款罪名相繩。檢察官所提出之證據，不足為
    被告二人有罪之積極證明。基於無罪推定之原則，自應就此
    部分為被告無罪判決之諭知。
乙、貪污部分
一、公訴意旨及罪嫌：
（一）被告子○○係高雄縣環保局第六科技士，負責高雄縣仁武
      鄉、燕巢鄉、大社鄉等鄉鎮之環境保護業務之稽核及檢舉
      案件之查報工作，為依據法令從事公務之人員。於97年3
      、4 月間某日，透過其友人Ｉ○○認識卯○○，明知卯○
      ○係從事非法載運一般事業廢棄物之不肖業者，竟與Ｉ○
      ○基於共同之犯意聯絡，先於97年3 、4 月間某日，卯○
      ○等人在其承租之位於高雄縣鳥松鄉○○路99之16號倉庫
      因堆置廢棄物發出惡臭而遭民眾檢舉，卯○○即委託Ｉ○
      ○轉告知子○○要其拜託不知情之負責鳥松鄉轄區之同事
      午○○予以延期移置該倉庫內之一般事業廢棄物，卯○○
      得以延期1 次，子○○並多次透過Ｉ○○或當面指導卯○
      ○如何處理非法堆置廢棄物之後續問題，以幫助卯○○等
      人。後於97年7 月間某日，卯○○因找尋倉庫堆置集塵灰
      ，而在高雄縣燕巢鄉發現某處倉庫內遭他人堆置廢棄物，
      見有利可圖，遂找出該處地主，表明可以低價承攬清運該
      倉庫內之廢棄物，並留下聯絡電話，嗣後卯○○透過Ｉ○
      ○聯絡子○○見面，並請Ｉ○○轉達若事成會送2 個大紅
      包予渠等當作謝禮，子○○明知高雄縣燕巢鄉為其稽核之
      轄區，竟基於違背職務期約上開不正利益之犯意，於97年
      7 月間陪同卯○○前往該處看過現場2 次，並依卯○○之
      前所指示，再度同往現場，卯○○在車內等候，由子○○
      下車佯作履勘現場，向該處承租人表示請代為轉告地主稱
      限地主馬上處理，否則高雄縣環保局立即開罰等語，渠等
      旋即離開現場，約一星期後，地主果不其然撥打電話予卯
      ○○委託清運，嗣因地主向高雄縣環保局備案，子○○告
      知卯○○該案已經環保局列管，無法以非法方式清運、處
      理廢棄物而作罷。
（二）公訴檢察官並以補充理由書敘明被告所違背之法令，係公
      務員服務法第1 條、第6 條前段之規定；所圖得之不法利
      益，乃使卯○○繼續堆置事業廢棄物之利益；又所期約之
      不正利益，僅能確認是紅包，至於詳細金額則無從得知（
      詳參本院卷(一)第174 至175 頁及補充理由書第2 至3 頁）
      。因認被告Ｉ○○雖未具備公務員身分，惟其與具備公務
      員身分之被告子○○為本件犯行，依刑法第31條第1 項規
      定，應以共犯論，是被告子○○、Ｉ○○所為，均係違反
      貪污治罪條例第5 條第1 項第3 款之違背職務期約不正利
      益罪嫌及第6 條第1 項第4 款之圖利罪嫌。
二、證據能力方面：
（一）被告子○○、Ｉ○○對於共同被告卯○○於警詢、偵訊中
      關於渠二人貪污犯嫌部分之陳述，皆未經被告詰問，所以
      爭執此部分之證據能力。卯○○以證人身分在法庭作證，
      其中關於97年7 月間與子○○去過燕巢鄉辛○○之倉庫一
      次，當時是跟檢察官說我自己去現場看過二次（本院卷(一)
      第274 頁及277 頁）；或我不記得有說過子○○知道我的
      倉庫堆滿廢棄物被檢舉，因為我都有問他接下來要怎麼做
      ，程序如何，他絕大部分有告訴我應該要怎麼做（本院卷
      (一)第281 頁）等情與警詢時所述不符。其雖陳明當時伊父
      親病危，一直想要獲得交保，以為配合就能交保，所以當
      時有些話與現在說法有些出入（本院卷(一)第280 頁及卷(四)
      第55頁）；部分說謊，我與子○○本來就不熟，我是透過
      Ｉ○○幫我跟子○○問問題（本院卷(二)第31頁），惟此並
      非陳述當時之外在環境或客觀上條件之外部情況，自不待
      言。本院比較其前後陳述當時之原因、過程、內容、功能
      等外在環境（警詢筆錄作成時非出於不正方法、陳述出於
      非任意性、無違反法定障礙事由期間不得詢問及禁止夜間
      詢問之規定、詢問時已踐行應先告知義務等）加以觀察，
      認其先前之陳述，既出於真意之供述、無違法取供，其信
      用性客觀上已有保障之特別情況。且就具體個案案情及相
      關卷證判斷，為發現實質真實目的，認為除該項審判外之
      陳述外，已無從再就同一供述者，取得與其上開審判外陳
      述之相同供述內容，倘以其他證據代替，亦無從達到同一
      目的，而有引用之必要性。準此，卯○○上開審判外陳述
      ，依刑事訴訟法第159 條之2 規定，得作為證據。
（二）其餘引用之傳聞證據（如午○○於偵查中之陳述等），檢
      察官、被告及其選任辯護人均同意作為證據，本院審酌上
      開證據作成時之情狀，並無違法或不當等情形，且與本案
      相關之待證事實具有關聯性，認為以之作為本案之證據亦
      屬適當，依刑事訴訟法第159 條之5 第1 項規定，均有證
      據能力。至於被告子○○提出97年6 月19日聯合報影本及
      監察院約詢報告書，非屬傳聞證據，取得亦非出於不法，
      且形式上與本案有關聯性，自得作為證據參考。
三、得心證之理由：
（一）被告子○○、Ｉ○○均堅決否認有貪污犯行，子○○辯稱
      ：只與卯○○見二、三次面，沒有收受紅包，且對於尋找
      倉庫之事也不清楚，均依法處理廢棄物。當時因答覆Ｉ○
      ○客戶卯○○有關廢棄物的事情，才被監聽錄音，但根本
      未與卯○○有犯意聯絡，也沒有參與本案等語；Ｉ○○辯
      稱：我開設汽車保養廠，與子○○是同鄉認識，是受卯○
      ○之託而代為詢問子○○廢棄物之事，並未向子○○關說
      ，也沒有與卯○○達成紅包之協議，絕無與之共犯貪污之
      犯行等語。
（二）就鳥松鄉圖利部分而言：
    (一)關說延期之事證—
      證人卯○○在本院證稱：97年3、4月間鳥松鄉○○路因堆
      置廢棄物被檢舉，當時我手頭不方便，有請Ｉ○○跟子○
      ○說請他通融一下，不要那短時間搬，後來環保局隔滿長
      時間沒有處理，我以為Ｉ○○有說，但我也沒有再問過Ｉ
      ○○（本院卷(一)第274 至277 頁、第279 頁）。被告子○
      ○亦陳述：與卯○○去過鳥松鄉○○路現場一次，於97年
      7 月2 日會向卯○○說來龍去脈都知道，是因為同年6 月
      18 日 當地村長及民代已去現場拉布條抗爭，翌日報紙電
      視也登出來，當時才知道卯○○是做堆置廢鋁渣（本院卷
      (一)第285 頁）。並有該日報紙影本在卷可稽（本院卷(一)第
      295 頁及本院卷(二)第87頁）。復證稱：Ｉ○○未就鳥松鄉
      ○○路廢棄物案向伊關說，也未曾轉答卯○○要包紅包之
      事（本院卷(一)第283 至284 頁）。被告Ｉ○○自警詢、偵
      訊至本院審判中均一致陳稱：未受卯○○委託去向子○○
      轉知其同事午○○晚一點去取締等語。佐以證人即高雄縣
      政府環境保護局科員午○○於偵查中所證：該段期間子○
      ○並沒有向我請託讓卯○○延期，因為當時還進不去倉庫
      ，發函請承租人巳○○到局裡說明，通知書也被退回，當
      時還沒有明確事證（偵查(四)卷第22頁）。準此，卯○○雖
      曾託被告Ｉ○○向被告子○○延期移置，但尚難證明被告
      Ｉ○○曾向被告子○○請託辦理，更無法證明被告子○○
      曾向午○○請託，或藉由午○○請教其相關案件之處理程
      序時，影響午○○處理該案件之方式，致使卯○○得以繼
      續堆置廢棄物，此部分事證尚屬不明。至於告訴人所提刑
      事告訴補充理由狀指出本件自97年2 月12日起至同年6 月
      18日止，長達四個月期間附近民眾檢舉不下10次，其處理
      時程異於常情等語，固非無疑。但仍不足據此認定被告二
      人有上開犯行。
    (二)關於違背法令部分—
      檢察官補充理由書謂被告子○○於97年5 月間透過被告Ｉ
      ○○認識卯○○，於同年月8 日因鳥松鄉○○路倉庫因堆
      置廢棄物發出惡臭而遭民眾檢舉，即應依廢棄物清理法規
      定加以處罰，被告子○○竟假借權力，直接圖卯○○之不
      法利益，透過被告Ｉ○○知悉該處係卯○○堆置廢棄物之
      處後，雖未直接轉告其同事午○○予以延期移至該倉庫內
      之一般事業廢棄物，但於午○○請教其相關案件之處理程
      序時，影響午○○處理該案件之方式，使卯○○無須馬上
      移置該廢棄物，甚至繼續堆置廢棄物，即有明知違背公務
      員服務法第1 條、第6 條前段規定，使卯○○獲得延期移
      置已有之廢棄物及繼續堆置廢棄物之不法利益。
      但查，被告子○○雖自承午○○為此案向伊請教，所以才
      了解所有來龍去脈，但是否藉由請教而假借權力，影響午
      ○○之處理方式，並未據證人午○○說明在卷（偵查(四)卷
      第22頁），即依被告子○○所提出之監察院約詢報告書所
      載（本院卷(一)第296 至314頁），亦無積極證據足以證明
      。而所指延期堆置之利益，如何計算或轉換為財產上之不
      法利益（最高法院98年度台上字第4461號判決），未據檢
      察官舉證，本院依職權調查（本院卷(一)第282 頁），亦無
      所得。況圖利罪構成要件中之所謂法令，其立法理由雖已
      說明，係指「包括法律、法律授權之法規命令、職權命令
      、自治條例、自治規則、委辦規則等，對多數不特定人民
      就一般事項所作對外發生法律效果之規定」者。然實務適
      用上關於法令之範圍，有不同之闡釋。因之，於98年4 月
      22日復修正公布為「對於主管或監督之事務，明知違背法
      律、法律授權之法規命令、職權命令、自治條例、自治規
      則、委辦規則或其他對多數不特定人民就一般事項所作對
      外發生法律效果之規定，直接或間接圖自己或其他私人不
      法利益，因而獲得利益者。」將違背法令之範圍明文化。
      其所指之法令，須與公務員之執行職務所應遵循或行使裁
      量權有直接關係者為限。而公務員服務法係屬公務員之行
      為準則與服務規範，其內容乃規制公務員忠實、服從或不
      作為義務等有關公務員倫理基本規範之概括性抽象法律，
      縱然違反，固有悖於官箴，僅是否構成應依該法懲處之事
      由，難認即有刑事上之違法性，此觀該法第22條規定自明
      。雖該法第6 條亦規定「公務員不得假借權力，以圖本身
      或他人私利。」惟此僅係一般性規範公務員於執行職務時
      不得有圖自己或他人利益之濫權行為，並非於執行具體職
      務時，就該具體職務之相關義務所為之特別規定，仍非屬
      貪污治罪條例第6 條圖利罪所稱之「法令」。蓋若非將此
      法令概念限縮於具體執行職務上之行為或裁量特別規範，
      則公務員就「便民」與「圖利他人」間之界線標準殊難以
      區分，自與圖利罪之修正意旨相違（最高法院97年度台上
      字第931 、1589、5293、6327號及98年度台上字第980 、
      1968、2991、3794號判決）。申言之，圖利罪所違背之法
      令，應以「與執行職務直接關係之法令」為限，倘該法令
      僅屬公務員之行為準則與倫理規範，而與其執行職務無直
      接之關係，縱有違反，固有悖於官箴，亦屬行政或懲戒責
      任之範圍，尚非圖利罪規範之對象。檢察官並未具體指明
      被告於執行職務時，有何違反該具體職務之相關義務所為
      之特別規範，尚與貪污治罪條例第6 條第1 項第4 款所稱
      「明知違背法令」之犯罪構成要件不合。
（三）就燕巢鄉期約賄賂部分而言：
    (一)關於職務方面—
      檢察官補充理由書謂被告子○○於97年7 月22日之前某日
      ，偕同卯○○前往現場，被告子○○下車履勘，卯○○則
      在車上等候，由被告子○○向承租人轉知地主辛○○稱限
      馬上處理，否則高雄縣環保局立即開罰等語，嗣地主果不
      其然撥打電話予卯○○委託清運，卯○○並透過被告Ｉ○
      ○向被告子○○詢問該處情況，以利其承攬清運廢棄物，
      但因地主已於同月22日向環保局備案，即應依法稽查，故
      卯○○無法以非法方式處理而作罷。
      按貪污治罪條例所稱違背職務，係指在職權範圍內，不應
      為而為，或應為而不為，或不正當為之，而與其職務上之
      義務責任有所違背之謂。無論依起訴書或補充理由書，對
      於被告子○○上開行為，究竟違背何一職務，係其職務上
      不應為而為，或明顯濫用裁量權，而屬違背職務之行為，
      未見具體說明。證人辛○○到院證述：不認識卯○○，也
      不認識子○○，會去環保局備案是因鄰居反應倉庫有味道
      ，沒有受到什麼壓力，有叫我要請合法公司清除，不能再
      造成二次污染，後來廢棄物交給雄偉公司處理，花費470
      萬元，子○○並無任何指導等語（本院卷(二)第43至45頁）
      。雖被告Ｉ○○對於檢察官所詰問通訊監察譯文內容，多
      避重就輕回答不記得，或不知道（本院卷(一)第271 至272
      頁），或被告子○○竟在卯○○指示下，同車前往該處履
      勘，並指示轉告地主要馬上處理，否則環保局會依法處理
      ，均不合常規，或所辯不足採，再依卷內通訊監察譯文內
      容，亦足徵被告子○○、Ｉ○○與卯○○關係匪淺。然公
      務員執行職務，應遵守法令規章，不得逾越法令或濫用裁
      量權。若公務員於法令授權範圍內為裁量，因裁量不當或
      有違公務處理常規而未具違法性時，固有悖官箴，仍不能
      遽論以賄賂或圖利罪，僅須依其情節論究其行政責任，必
      也明知違反執行職務所應遵守之法令，或濫用其裁量權，
      致影響裁量決定之公平性與正確性，圖取自己或其他私人
      不法利益，因而獲得賄賂或利益，破壞國民對公務員廉潔
      及公正執行職務之信賴，行為該當於犯罪構成要件，始具
      有可罰性。查被告子○○行政上處理辛○○案件，雖未報
      局以公務車履勘，而搭乘卯○○私家車前往涉犯廢棄物清
      理法之處所行政指示，固違背常規而有悖官箴，但尚與違
      背職務之要件不合，至於是否有行政責任，係另一問題。
    (二)關於期約方面—
      證人卯○○在本院證稱：97年7 月間與子○○去過燕巢鄉
      辛○○之倉庫一次，因我去承租倉庫時發現該處放置廢棄
      物，就在修車廠向子○○檢舉，並向Ｉ○○說，如果地主
      有來找我的話，會包紅包給他們，但Ｉ○○也沒有說什麼
      話（本院卷(一)第274至277頁、第279 頁）；監聽譯文中只
      有一通是透過Ｉ○○與子○○通話（本院卷(二)第30頁），
      但未談及紅包之事；在車上未向子○○說會給他紅包，也
      未在與子○○認識期間，有跟他期約說到事後要送紅包給
      他的事（本院卷(一)第278頁、第281頁）。雖其對檢察官詰
      問所謂紅包是打算包多少錢？陳稱6 至10萬元（本院卷(一)
      第276 頁），嗣強調此金額乃其內心想法，所稱紅包也是
      其單方之陳述。Ｉ○○自警詢、偵訊至本院審判中亦稱：
      卯○○也未曾因為要燕巢鄉清理辛○○地主之倉庫內廢棄
      物，要我轉知子○○會送給他2 個大紅包；我不是他們之
      間的聯繫，只是就環保法律問題請教子○○等語。子○○
      亦陳稱：Ｉ○○未曾轉答卯○○要包紅包之事（本院卷(一)
      第284 頁）。至於證人卯○○於偵查中所述：Ｉ○○應該
      有告訴子○○，所以子○○應該知情云云，非但與Ｉ○○
      所述不合，亦屬其個人推測之詞，不足為憑。
      按所謂「期約賄賂或不正利益」，固不以賄賂或不正利益
      之金額、數量或內容須確定為必要，惟仍須行賄者與受賄
      者間相互約定將來給與賄賂或不正利益之意思表示已屬合
      致，犯罪始能成立。苟雙方意思尚未合致，即難謂其期約
      已屬完成（最高法院97年度台上字第4169號判決）。又所
      謂違背職務行為之對價關係，乃指他人交付財物，係出於
      對公務員違背職務行為行賄之意思，而公務員主觀上，亦
      有收受賄賂以為違背職務行為報酬之意（同院97年度台上
      字第6830號判決）。據上所述，就期約不正利益部分，就
      卷內證據，非但無法證明被告子○○與卯○○二人，有就
      紅包乙事談過而達成共識，即便卯○○曾向Ｉ○○提及，
      Ｉ○○亦無任何回應，況其亦未向被告子○○提及此事，
      依上開證據，即難認渠等有期約之事實。
四、綜合全案卷證，本件檢察官起訴被告二人貪污部分，或無法
    具體指明被告違背何一法令或何一職務行為，亦未能明確說
    明不法利益或紅包賄賂若干，而與貪污犯罪之構成要件不合
    ；或卷內所有事證不能確定證明被告Ｉ○○曾向被告子○○
    關說延期處置，或渠等有意思表示合致之期約，俱尚有合理
    之懷疑存在，茲公訴人所提出之證據，既不足為被告有罪之
    積極證明，其指明之證明方法，復無從說服法院以形成被告
    有罪之確信，尚難僅憑上開不利被告之事證，而為被告有公
    訴意旨所指之貪污犯行之認定。此外，復查無其他積極證據
    足以認定被告卻有公訴人所指之犯行，本案被告核屬犯罪不
    能證明，自應就此部分為無罪之諭知。
據上論斷，應依刑事訴訟法299條第1 項前段、第301條第1 項，
槍砲彈藥刀械條例第8 條第4 項、第12條第4 項，廢棄物清理法
第46條第4 款前段，刑法第2 條第1 項前段、第11條前段、第28
條、第30條第2 項、第216 條、第210 條、第212 條、第55條、
第47條第1項 、第219 條、第38條第1 項第1 款、第2 款，修正
前刑法第42 條 第3 項，刪除前罰金罰緩提高標準條例第2 條，
刑法施行法第1 條之1 ，中華民國九十六年罪犯減刑條例第2 條
第1 項、第7條 ，判決如主文。
本案經檢察官天○○到庭執行職務。
中    華    民    國    98    年    8     月    31    日
               刑事第十二庭 審判長法  官  黃建榮
                                  法  官  蘇揚旭
                                  法  官  楊珮瑛
以上正本證明與原本無異。
如不服本判決應於收受判決後10日內向本院提出上訴書狀，並應
敘述具體理由。其未敘述上訴理由者，應於上訴期間屆滿後20日
內向本院補提理由書(均須按他造當事人之人數附繕本)「切勿逕
送上級法院」。
中    華    民    國    98    年    8     月    31    日
                                  書記官  李憶如
附錄本案論罪科刑法條全文：
槍砲彈藥刀械管制條例第8條第4項：
未經許可，持有、寄藏或意圖販賣而陳列第一項所列槍枝者，處
三年以上十年以下有期徒刑，併科新臺幣七百萬元以下罰金。
廢棄物清理法第46條第4款前段：
有下列情形之一者，處一年以上五年以下有期徒刑，得併科新臺
幣三百萬元以下罰金：
四、未依第四十一條第一項規定領有廢棄物清除、處理許可文件
    ，從事廢棄物貯存、清除、處理。
刑法第210條：
偽造、變造私文書，足以生損害於公眾或他人者，處五年以下有
期徒刑。
刑法第212條：
偽造、變造護照、旅券、免許證、特許證及關於品行、能力服務
或其他相類之證書、介紹書，足以生損害於公眾或他人者，處一
年以下有期徒刑、拘役或三百元以下罰金。
附表一：
┌──┬─────┬─────────┬──────────┬───┐
│編號│行為人（承│時間、方式（租賃方│地               點 │地主  │
│    │租人）    │式）              │                    │      │
├──┼─────┼─────────┼──────────┼───┤
│一  │巳○○    │於97年2月1日，被告│高雄縣鳥松鄉○○路99│Ｌ○○│
│    │          │巳○○為承租人，被│之16號              │      │
│    │          │告卯○○為保證人，│                    │      │
│    │          │與地主簽立1年期之 │                    │      │
│    │          │房屋租賃契約，約定│                    │      │
│    │          │月租5萬元。俟堆滿 │                    │      │
│    │          │內裝集塵灰之太空包│                    │      │
│    │          │後，遂棄置逃逸。  │                    │      │
├──┼─────┼─────────┼──────────┼───┤
│二  │卯○○    │於97年5月23日，被 │高雄縣大社鄉○○路  │宇○○│
│    │          │告卯○○持偽造之「│673號               │      │
│    │          │Ｈ○○」駕照，經由│                    │      │
│    │          │被告辰○○之仲介，│                    │      │
│    │          │冒用「Ｈ○○」之名│                    │      │
│    │          │義，與地主簽立1年 │                    │      │
│    │          │期之房屋租賃契約，│                    │      │
│    │          │約定月租3萬5,000  │                    │      │
│    │          │元。俟堆滿內裝集塵│                    │      │
│    │          │灰之太空包後，遂棄│                    │      │
│    │          │置逃逸。          │                    │      │
├──┼─────┼─────────┼──────────┼───┤
│三  │巳○○    │於97年5月1日，被告│高雄縣仁武鄉○○○路│庚○○│
│    │          │巳○○為承租人，被│16之12號            │      │
│    │          │告卯○○為保證人，│                    │      │
│    │          │與地主簽立1年期之 │                    │      │
│    │          │房屋租賃契約，約定│                    │      │
│    │          │月租6萬5,000元。俟│                    │      │
│    │          │堆滿內裝集塵灰之太│                    │      │
│    │          │空包後，遂棄置逃逸│                    │      │
│    │          │。                │                    │      │
├──┼─────┼─────────┼──────────┼───┤
│四  │卯○○    │於97年7月初某日， │高雄縣燕巢鄉滾水坪高│玄○○│
│    │          │被告卯○○以3萬元 │分24分之1號         │      │
│    │          │之代價交予李文鋼（│                    │      │
│    │          │已歿），由李文鋼擔│                    │      │
│    │          │任人頭出面，經由被│                    │      │
│    │          │告辰○○之仲介，與│                    │      │
│    │          │地主簽立1年期之房 │                    │      │
│    │          │屋租賃契約。俟堆滿│                    │      │
│    │          │內裝集塵灰之太空包│                    │      │
│    │          │後，遂棄置逃逸。  │                    │      │
├──┼─────┼─────────┼──────────┼───┤
│五  │卯○○    │於97年8月2日，被告│高雄縣鳥松鄉○○路  │Ｆ○○│
│    │          │卯○○以3萬元之代 │130號               │      │
│    │          │價交予李文鋼（已歿│                    │      │
│    │          │），由李文鋼擔任人│                    │      │
│    │          │頭出面，經由被告張│                    │      │
│    │          │義勇之仲介，與地主│                    │      │
│    │          │簽立1年期之房屋租 │                    │      │
│    │          │賃契約，約定租金2 │                    │      │
│    │          │萬5,000元。俟堆滿 │                    │      │
│    │          │內裝集塵灰之太空包│                    │      │
│    │          │後，遂棄置逃逸。  │                    │      │
├──┼─────┼─────────┼──────────┼───┤
│六  │巳○○    │於97年8月15日，被 │高雄縣永安鄉○○段  │地○○│
│    │          │告巳○○為承租人，│662號地號及661之2號 │      │
│    │          │，與地主簽立1年期 │                    │      │
│    │          │之房屋租賃契約，約│                    │      │
│    │          │定月租5萬元。俟堆 │                    │      │
│    │          │滿內裝集塵灰之太空│                    │      │
│    │          │包後，遂棄置逃逸。│                    │      │
└──┴─────┴─────────┴──────────┴───┘
附表二：
┌──┬──────┬─────────┬─────┬───────┐
│編號│公司名稱（負│委託清運、處理時間│地      址│清運預估數量  │
│    │責人）      │                  │          │              │
├──┼──────┼─────────┼─────┼───────┤
│一  │Ｃ○○地下工│自97年4、5月起至8 │高雄縣仁武│約50、60公噸  │
│    │廠（負責人：│月止              │鄉烏林村林│              │
│    │Ｃ○○）    │                  │山巷8之1號│              │
├──┼──────┼─────────┼─────┼───────┤
│二  │聖鑫興業有限│自97年2月起至8月止│高雄縣岡山│約300公噸     │
│    │公司（負責人│                  │鎮○○○路│              │
│    │：乙○○）  │                  │18之6號   │              │
├──┼──────┼─────────┼─────┼───────┤
│三  │瀛盛金屬有限│自97年1月起至8月止│高雄縣岡山│約400公噸     │
│    │公司（負責人│                  │鎮○○路15│              │
│    │：丙○○）  │                  │號        │              │
├──┼──────┼─────────┼─────┼───────┤
│四  │合峻鋁業股份│自97年2月起至9月止│高雄縣路竹│約60公噸      │
│    │有限公司（負│                  │鄉○○路  │              │
│    │責人：丁○）│                  │596號     │              │
├──┼──────┼─────────┼─────┼───────┤
│五  │銡豐鋁業股份│97年3、4月間      │高雄縣路竹│約30、40公噸  │
│    │有限公司（負│                  │鄉○○路  │              │
│    │責人：酉○○│                  │857號     │              │
│    │）          │                  │          │              │
├──┼──────┼─────────┼─────┼───────┤
│六  │辰榮金屬材料│自97年4月起至8月止│高雄縣林園│約50公噸      │
│    │股份有限公司│                  │鄉潭頭村工│              │
│    │（負責人：林│                  │業二路320 │              │
│    │吉清）      │                  │巷56號    │              │
├──┼──────┼─────────┼─────┼───────┤
│七  │金全福企業有│自97年3、4月起至7 │高雄縣茄萣│約12公噸      │
│    │限公司（負責│月止              │鄉保定村新│              │
│    │人：壬○○）│                  │庄巷41弄29│              │
│    │            │                  │號        │              │
├──┼──────┼─────────┼─────┼───────┤
│八  │協翔實業有限│自97年3月起至6月止│高雄縣彌陀│約100公噸     │
│    │公司（負責人│                  │鄉○○○路│              │
│    │：己○○）  │                  │199號     │              │
├──┼──────┼─────────┼─────┼───────┤
│九  │興惟企業有限│自97年6月起至8月止│屏東縣枋寮│約40、50公噸  │
│    │公司（負責人│                  │鄉東海村科│              │
│    │：甲○○）  │                  │紀錄61號  │              │
├──┼──────┼─────────┼─────┼───────┤
│十  │振寓有限公司│自97年4月起至8月止│屏東縣鹽埔│約80公噸      │
│    │（負責人：陳│                  │鄉○○○路│              │
│    │河）        │                  │29之2號   │              │
├──┼──────┼─────────┼─────┼───────┤
│十一│宗揚鋁業有限│自97年3月起至9月止│臺南市仁德│約1,500公噸   │
│    │公司（負責人│                  │鄉○○○路│              │
│    │：癸○○）  │                  │31號      │              │
├──┼──────┼─────────┼─────┼───────┤
│十二│煇清企業有限│自97年3月起至6月止│臺南縣仁德│約100公噸     │
│    │公司（負責人│                  │鄉○○○路│              │
│    │：宙○○）  │                  │1號       │              │
├──┼──────┼─────────┼─────┼───────┤
│十三│戌○○地下工│自97年4月起至8月止│臺南縣仁德│約150公噸     │
│    │廠（負責人：│                  │鄉○○段  │              │
│    │戌○○）    │                  │0000-0000 │              │
│    │            │                  │地號      │              │
├──┼──────┼─────────┼─────┼───────┤
│十四│戊○○○地下│自97年3月起至8月止│臺南縣仁德│約600公噸     │
│    │工廠（負責人│                  │鄉○○○路│              │
│    │：戊○○○）│                  │200號1樓  │              │
├──┼──────┼─────────┼─────┼───────┤
│十五│尚承股份有限│自97年3月起至8月止│臺南縣仁德│約400公噸     │
│    │公司（負責人│                  │鄉○○路48│              │
│    │：Ａ○○）  │                  │巷13號    │              │
├──┼──────┼─────────┼─────┼───────┤
│十六│寅○○地下工│自97年8、9月      │臺南縣仁德│約50公噸      │
│    │廠（負責人：│                  │鄉大甲村  │              │
│    │寅○○）    │                  │165之10號 │              │
├──┼──────┼─────────┼─────┼───────┤
│十七│尚億地下工廠│自97年3月起至8月止│臺南縣歸仁│約500公噸     │
│    │（負責人：沈│                  │鄉○○路1 │              │
│    │明順）      │                  │段236號   │              │
├──┼──────┼─────────┼─────┼───────┤
│十八│鼎寶巽公司（│自97年3月起至8月止│臺南縣關廟│約120公噸     │
│    │負責人：湖文│                  │鄉下湖村1 │              │
│    │賓）        │                  │之1號     │              │
├──┼──────┼─────────┼─────┼───────┤
│十九│生泰工業股份│自97年4月起至8月止│臺南市安南│約100公噸     │
│    │有限公司（負│                  │區○○路2 │              │
│    │責人：Ｄ○○│                  │段54巷223 │              │
│    │）          │                  │號        │              │
├──┼──────┼─────────┼─────┼───────┤
│二十│連鋐企業有限│自97年3月起至8月止│臺南縣仁德│約300公噸     │
│    │公司（負責人│                  │鄉保安村保│              │
│    │：Ｂ○○）  │                  │安路1段72 │              │
│    │            │                  │巷16號    │              │
├──┼──────┼─────────┼─────┼───────┤
│二一│豪奕企業有限│自97年5月起至8月止│臺南縣關廟│約300公噸     │
│    │公司（負責人│                  │鄉○○路2 │              │
│    │：申○○）  │                  │段265之4號│              │
├──┼──────┼─────────┼─────┼───────┤
│二二│全鎧鋁業股份│自97年2月起至9月止│高雄縣湖內│約600公噸     │
│    │有限公司    │                  │鄉○○路2 │              │
│    │            │                  │段74號    │              │
└──┴──────┴─────────┴─────┴───────┘


司法院資訊處製作；財團法人民間司法改革基金會備份。
